【裁判字號】    90,易,306
【裁判日期】    900430
【裁判案由】    傷害等
【裁判全文】
臺灣屏東地方法院刑事判決                            九十年度易字第三六號
    公  訴  人  臺灣屏東地方法院檢察署檢察官
    被      告  乙○○
右列被告因傷害等案件，經檢察官提起公訴（九十年度偵字第六七六號），本院判決
如左：
    主  文
乙○○被訴傷害罪部分不受理，被訴恐嚇危害安全罪部分無罪。
    理  由
一、公訴意旨略以：被告乙○○於民國九十年一月十三日凌晨零時許，夥同姓名年籍
    不詳之成年男子五、六人（其中二人各帶一支棍子與一支刀子），至告訴人甲○
    ○屏東縣九如鄉○○村○○街二十號之住處，竟基於傷害人身體之犯意，出手毆
    打告訴人甲○○（起訴書誤載為乙○○）二耳光，致甲○○受有右耳前紅腫（直
    徑約五公分）、右方耳輪淤腫（一點五公分乘○點五公分）之傷害。嗣於同年月
    十八日，二人前往社會局協調勞資糾紛時，因協調不成，被告乙○○復又恐嚇甲
    ○○稱：「衣服穿多一點，天氣涼了，出門小心一點」等語，致告訴人甲○○心
    生畏懼，足生危害於告訴人甲○○生命、身體之安全，因認被告乙○○涉有普通
    傷害及恐嚇危害安全等罪嫌。
二、被告被訴傷害罪部分：
  (一)按告訴乃論之罪，告訴人於第一審辯論終結前，得撤回其告訴；又告訴經撤回者
    ，法院應諭知不受理之判決，刑事訴訟法第二百三十八條第一項，及第三百零三
    條第三款定有明文。
  (二)本件告訴人甲○○告訴被告乙○○傷害案件，經檢察官提起公訴，認被告乙○○
    係犯刑法第二百七十七條第一項之傷害罪。依同法第二百八十七條前段之規定，
    須告訴乃論。茲據告訴人甲○○於本院審理中，聲請撤回其告訴，揆諸前開說明
    ，應為不受理之諭知。
三、被告被訴恐嚇危害安全罪部分：
  (一)按犯罪事實應依證據認定之，無證據不得推定其犯罪事實，刑事訴訟法第一百五
    十四條，定有明文。不能證明被告犯罪或其行為不罰者，應諭知無罪之判決，同
    法第三百零一條第一項，復已明定。次按，告訴人之告訴，係以使被告受刑事訴
    追為目的，是其陳述是否與事實相符，仍應調查其他證據以資審認；認定不利於
    被告之事實，須依積極證據，苟積極證據不足為不利被告之認定時，即應為有利
    於被告之認定，更不必有何有利之證據，最高法院五十二年臺上字第一三００號
    、三十年上字第八一六號，著有判例。又刑事訴訟法上所謂認定犯罪事實之證據
    ，係指足以認定被告確有犯罪行為之積極證據而言，如未能發現相當證據或證據
    不足以證明，自不能以推測或擬制之方法，以為裁判基礎，此觀最高法院二十九
    年上字第三一○五號、四十年台上字第八六號判例意旨自明。
  (二)查本件公訴意旨以被告涉犯前揭恐嚇危害安全罪嫌，無非以告訴人偵查中所為指
    訴為其唯一論據。訊據被告乙○○則堅詞否認有所訴犯行，並以：協調當日因天
    氣較涼，乃勸告訴人多穿一點，並未有何恐嚇犯行等語置辯。另證人即當日在場
    為雙方協調勞資爭議之屏東縣政府勞資協調課課長丙○○於本院訊問時，亦結證
    稱：當日雙方雖口氣不好，然並未聞有何恐嚇之詞（詳本院卷九十年四月四日訊
    問筆錄）。衡情，被告於告訴人於前開時日或因情緒繳動而口氣不佳，甚至互逞
    口舌，惟一般人於盛怒之下，原難期待對他人之意表能有冷靜、完整之理解、詮
    釋，遑論為衝突之對象。今以前開被告辯稱所言內容客觀判斷，或有以告訴人衣
    著單薄而予揶揄之意，然究難遽認為確有據以使告訴人心生畏佈之意思，此外既
    查無任何積極事證足資肯認被告確有公訴意旨所指前揭恐嚇危害安全犯行，猶無
    證據可認被告於九十年一月十三日夥同數人赴告訴人家中確曾持有危禁物品，或
    有其他違法事實，揆諸前引法文及判例意旨，自應認為不能證明被告犯罪，應為
    無罪之諭知。
據上論斷，應依刑事訴訟法第三百零三條第三款、第三百零一條第一項，判決如主文
。
本案經檢察官蔡雯娟到庭執行職務
中      華      民      國      九十      年      四      月    三十    日
                                      臺灣屏東地方法院刑事第二庭
                                          審判長法  官  吳永宋
                                                法  官  包梅真
                                                法  官  陳松檀
右正本證明與原本無異。
對於本判決如有不服應於收受送達後十日內向本院提出上訴書狀上訴於台灣高等法院
高雄分院並按他造當事人之人數附具繕本。
                                                書記官  張福山
中      華      民      國      九十      年     四     月    三 十    日


司法院資訊處製作；財團法人民間司法改革基金會備份。
